臺灣高雄地方法院刑事判決　　　　　　　93年度訴字第3333號
公　訴　人　臺灣高雄地方法院檢察署檢察官
被　　　告　甲○○　男　32歲.
上列被告因違反毒品危害防制條例案件，經檢察官提起公訴（93
年度毒偵字第6652號），嗣因被告就被訴事實為有罪之陳述，經
本院合議庭裁定由受命法官獨任適用簡式審判程序審理，本院判
決如下：
    主  文
甲○○連續施用第一級毒品，累犯，處有期徒刑壹年貳月，扣案
第一級毒品海洛因壹包（驗後淨重零點零陸公克、空包裝重零點
壹捌公克）沒收銷燬之；又連續施用第二級毒品，累犯，處有期
徒刑陸月，扣案均殘留第二級毒品甲基安非他命之吸食器壹組、
玻璃球壹個、塑膠鏟管伍支均沒收銷燬之。應執行有期徒刑壹年
陸月，扣案第一級毒品海洛因壹包（驗後淨重零點零陸公克、空
包裝重零點壹捌公克）、均殘留第二級毒品甲基安非他命之吸食
器壹組、玻璃球壹個、塑膠鏟管伍支均沒收銷燬之。
    事  實
一、甲○○前因竊盜、脫逃等案件，經本院以91年度易緝字第20
    7號分別判處有期徒刑5月及3月，應執行有期徒刑6月確定，
    入監執行，甫於民國92年3月13日執行完畢。又其前於90年
    間，因施用毒品案件，經本院裁定送觀察、勒戒後，認無繼
    續施用毒品之傾向，經臺灣高雄地方法院檢察署檢察官於91
    年1月31日以91年度毒偵字第15號為不起訴處分確定；復於
    92 年間，因施用毒品案件，經本院裁定送觀察、勒戒後，
    認有繼續施用毒品之傾向，再裁定令入戒治處所，施以強制
    戒治，嗣因修正之毒品危害防制條例公布施行，認無繼續執
    行強治戒治之必要，於93年1月9日獲釋，並經本院以92年度
    訴字25 94號判處有期徒刑1年，上訴後，經臺灣高等法院高
    雄分院以93年度上訴字1239號判決上訴駁回而告確定。詎仍
    不知悔改，於前案強制戒治執行完畢釋放後5年內，又分別
    基於施用第1級、第2級毒品之概括犯意，自93年10月間某日
    起至同年11月2日止，連續在高雄縣大社鄉○里村○○路150
    之2號之住處，以將第1級毒品海洛因摻水用針筒注射入體內
    之方式，施用第1級毒品海洛因多次，及以將第2級毒品甲基
    安非他命置於玻璃球或吸食器內隔熱燒烤吸食煙霧之方式，
    施用第2級毒品甲基安非他命多次。嗣於93年11月2日晚上8
    時5分許，為警在上址查獲，並扣得第1級毒品海洛因1包（
    驗後淨重0.06公克、空包裝重0.18公克）、均殘留第2級毒
    品甲基安非他命之吸食器1組、玻璃球1個、塑膠鏟管5支。
二、案經高雄縣警察局仁武分局報告臺灣高雄地方法院檢察署檢
    察官偵查起訴。
    理  由
一、按本件被告甲○○所犯係死刑、無期徒刑、最輕本刑為3年
    以上有期徒刑以外之罪，其於準備程序就前揭被訴事實為有
    罪之陳述，經受命法官告知簡式審判程序之旨，並聽取其與
    公訴人之意見後，本院認無不得或不宜改依簡式審判程序進
    行之情事，依刑事訴訟法第273條之1第1項、第284條之1規
    定，裁定本件由受命法官獨任進行簡式審判程序，合先敘明
    。
二、上揭犯罪事實，業據被告於本院審理中坦承不諱，且被告為
    警查獲後所採集之尿液經送檢驗結果，呈嗎啡及甲基安非他
    命陽性反應，有高雄縣政府警察局仁武分局93年12月1日高
    縣仁警刑字第0930004441號函所檢送之高雄縣政府衛生局93
    年11月10日93煙檢字第2570號煙毒尿液檢驗成績書1紙附卷
    可稽。另扣案之白粉1包，經送驗結果，含第1級毒品海洛因
    成分，驗後淨重0.06公克、空包裝重0.18公克；扣案之吸食
    器1組、玻璃球1個、塑膠鏟管5支，經送驗結果，均呈第2級
    毒品甲基安非他命陽性反應，分別有法務部調查局93年12月
    14日調科壹字第220018 759號鑑定通知書及高雄醫學大學附
    號檢驗報告各1份在卷可查。綜上足認，被告前揭自白與事
    實相符，應堪採為被告有罪之證據，則被告上揭連續施用第
    1級毒品海洛因及第2級甲基毒品安非他命之事實，堪以認定
    。
三、查被告前於90年間，因施用毒品案件，經本院裁定送觀察、
    勒戒後，認無繼續施用毒品之傾向，經臺灣高雄地方法院檢
    察署檢察官於91年1月31日以91年度毒偵字第15號為不起訴
    處分確定；復於92年間，因施用毒品案件，經本院裁定送觀
    察、勒戒後，認有繼續施用毒品之傾向，再裁定令入戒治處
    所，施以強制戒治，嗣因修正之毒品危害防制條例公布施行
    ，認無繼續執行強治戒治之必要，於93年1月9日獲釋，並經
    本院以92年度訴字25 94號判處有期徒刑1年，上訴後，經臺
    灣高等法院高雄分院以93年度上訴字1239號判決上訴駁回而
    告確定，有臺灣高等法院被告全國前案紀錄表1份在卷可憑
    ，其於前案強制戒治執行完畢釋放後5年內再犯本件毒品危
    害防制條例第10條第1項、第2項之罪，犯罪事證明確，應依
    法論科。
四、查海洛因、甲基安非他命分別係毒品危害防制條例第2條第2
    項所稱之第1級、第2級毒品，不得非法持有、施用。核被告
    所為，係犯毒品危害防制條例第10條第1項之施用第1級毒品
    罪及同條第2項之施用第2級毒品罪。其施用第1級、第2級毒
    品前後，持有海洛因及甲基安非他命之低度行為，分別為施
    用之高度行為所吸收，均不另論罪。又被告先後多次施用第
    1級、第2級毒品之犯行，均時間緊接，犯罪構成要件亦均相
    同，顯各係基於概括犯意反覆為之，均應依連續犯之規定論
    以一罪，並依法加重其刑。被告所犯上述2罪，犯意各別，
    行為互殊，應分論併罰。再被告前因竊盜、脫逃等案件，經
    本院以91年度易緝字第207號分別判處有期徒刑5月及3月，
    應執行有期徒刑6月確定，入監執行，甫於92年3月13日執行
    完畢，有前揭臺灣高等法院被告全國前案紀錄表可參，其受
    有期徒刑之執行完畢，5年以內再犯本件有期徒刑以上之罪
    ，為累犯，應依刑法第47條規定加重其刑，並依法遞加之。
    公訴人雖僅就被告於93年11月2日為警查獲前施用第1級毒品
    海洛因及第2級毒品甲基安非他命各1次之犯罪事實提起公訴
    ，惟被告其餘如事實欄所載施用第1級、第2級毒品之犯行，
    與前揭起訴並經本院論罪之施用第1級、第2級毒品犯行間，
    分別有連續犯之裁判上1罪關係，已如前述，為起訴效力所
    及，本院自應併予審理。爰審酌被告前因施用毒品案件，先
    後經觀察、勒戒及強制戒治，仍未戒絕毒品，再犯本件施用
    毒品犯行，顯見其無悔改之意，意志不堅，有失政府制定毒
    品危害防制條例之立法美意，本不宜寬貸，惟念其施用毒品
    乃自戕1己之身體健康，尚未害及他人，犯後亦坦承犯行，
    態度良好等一切情狀，分別量處如主文所示之刑，並定其應
    執行刑。扣案第1級毒品海洛因1包（驗後淨重0.06公克、空
    包裝重0.18公克），包裝袋與毒品無法析離，均屬查獲之第
    1級毒品；另扣案均殘留第2級毒品甲基安非他命之吸食器1
    組、玻璃球1個、塑膠鏟管5支，均難與第2級毒品甲基安非
    他命析離，均屬查獲之第2級毒品，爰依毒品危害防制條例
    第18條第1項前段規定，均宣告沒收銷燬之。
據上論斷，應依刑事訴訟法273條之1第1項、第284條之1、第299
條第1項前段，毒品危害防制條例第10條第1項、第2項、第18條
第1項前段、第23條第2項，刑法第11條、第56條、第47條、第51
條第5款、第9款，判決如主文。
本案經檢察官乙○○到庭執行職務。
中　　華　　民　　國　　94　　年　　4 　　月　　22　　日
                  鳳山刑事第1庭  法　官  王雅苑
如不服本判決，應於判決送達後10日內，向本院提出上訴狀。
以上正本證明與原本無異。
　　　　　　　　　　　　　       書記官  林志衡
中　　華　　民　　國　　94　　年　　4 　　月　　22　　日
附錄法條：
毒品危害防制條例第10條
施用第1級毒品者，處6月以上5年以下有期徒刑。
施用第2級毒品者，處3年以下有期徒刑。
